臺灣高等法院刑事判決　　　　　　　　　　　　　　　九十一年度交上易字第二號
　　上　訴　人
　　即　被　告　　丁○○
　　選任辯護人　　李靜蕙
右上訴人即被告因公共危險案件，不服臺灣板橋地方法院九十年度交易字第五一０號
，中華民國九十年十一月二十七日第一審判決（起訴案號：臺灣板橋地方法院檢察署
九十年度偵字第一三五八八號）提起上訴，本院判決如左：
    主  文
上訴駁回。
    事  實
一、丁○○於民國九十年八月九日下午服用酒類後，明知已意識模糊而不能安全駕駛
    動力交通工具（肇事後經員警對其實施呼氣酒精濃度測試，測得達０．五五ＭＧ
    ／Ｌ），猶於同日下午三時三十分許，駕駛車牌號碼Ｖ八─九三七五號自用小客
    車，自桃園縣大園鄉（起訴書記載為桃園市○○○○道一號高速公路往臺北方向
    行駛，嗣於同日下午四時二十分許，行經泰山收費站北上車道前時，丁○○因酒
    後意識不清，疏未注意車前狀況，並隨時採取必要之安全措施，追撞同向前方由
甲○○所駕駛車牌號碼ＤＺ─七九三八號適停駛繳費過站之自用小客車，致該小
    客車之後保險桿受損（毀損部分業經檢察官處分不起訴）。
二、案經內政部警政署國道公路警察局第一警察隊報請臺灣板橋地方法院檢察署檢察
    官偵查起訴。
    理  由
一、訊據被告丁○○，對於右揭時、地駕車追撞甲○○所駕駛小客車之事實，固供承
    不諱，惟矢口否認有公共危險之犯行，辯稱：（一）其並未服用酒類，僅於該日
    中午，在桃園縣大園鄉父親住處食用一小碗燒酒雞，乃因心情緊張，顧慮後方有
    大卡車經過，始於將車輛移往路肩之途中，再度碰撞康女之小客車一次；（二）
    員警並未當場將酒精濃度測定值交其閱覽，且仍囑其駕車至分隊，執法顯有未當
    云云。
二、經查，員警於據報趕赴肇事現場，對被告實施呼氣酒精濃度測試結果，達０．五
    五ＭＧ／Ｌ，有酒精濃度測定值一紙在卷可稽；而被告於事故排除至路肩途中，
    又駕車衝撞甲○○之小客車二次一節，亦據證人甲○○於偵查中及本院調查時分
    別結證稱：「第一次追撞是我停車要繳費，．．．警察開車帶我們去路肩，被告
    又從正後方撞我一次，警察下車照相，正在測量車距時，第三次被告又從正後方
    撞我一次。」（偵查卷第三五頁反面）；「當時我要過泰山收費站，不多久就被
    撞，我下車看，但被告不下車，收費站認為我們造成交通阻塞，我則要求警察到
    場處理。．．．後來要開到路肩途中又撞到我二次，因為他堅持不下車，所以我
    無法判斷他有無喝酒。（問：你在偵查中所述，是否實在？）（提示並告以要旨
    ）實在；他當場有講話，因為警察說他撞到我，他有說你們去驗、去劃圖、去測
    量。」（本院九十一年一月二十三日訊問筆錄）無訛，核與證人即內政部警政署
    國道公路警察局第一警察隊警員丙○、乙○○二人於偵查中及本院調查時結證所
    稱：「我們排除第一現場後，接著在路肩處理時，被告開車又再撞康車二次。」
    （偵查卷第三十頁反面）；「我們去處理時，他（指被告）在車上及下車後，講
    話都怪怪的，並很多話，我們有聞到酒味，感覺與正常人不一樣。（問：酒精測
    試值如何製作？）時間若是過愈久，酒精測試值會愈低，被告一開始不願意接受
    測試，後來由電腦強迫吸氣，被告有吹一口，但氣不夠，測試值出來，我們就有
    拿給他看，被告一直要搶，我們才拿給他看，沒有交給他，被告並要求第二次測
    試，我們沒有同意。被告從肇事現場到分隊，依據我們判斷，我們有在路肩停下
    等他，因他速度比較慢，他在這過程又碰到康小姐二次，他們碰撞車道在第三車
    道，不是內線車道，沒有被告所稱的顧慮（指後方來車）。酒精測試是在分隊，
    不是現場。．．．我們當時車上沒有酒測工具，且被告外表看不出有喝酒，只是
    比較多話，因不確定他有涉及刑責，所以帶到分隊才作酒精測試。被告是員警到
    時他才下車，這之前康小姐說他沒有下車。被告當時說他要到某大學上課，我們
    以為他是學者，不敢強要他測試。」（本院九十一年一月二十三日訊問筆錄）等
    語相符，足徵被告當時之意識模糊，注意力無法集中，致不能正常操控車輛，已
    不能安全駕駛動力交通工具。被告上開所辯各節，顯係事後避就、卸責之詞，不
    足採信。至員警因彼時尚未測得被告之酒精濃度超過規定標準，而未當場禁止被
    告駕駛，仍囑被告先將車輛駛至路肩，再駛至分隊，與道路交通管理處罰條例第
    三十五條之規定，並無不合。本件事證明確，被告之犯行洵堪認定。
三、核被告丁○○所為，係犯刑法第一百八十五條之三之服用酒類，不能安全駕駛動
    力交通工具而駕駛罪。原審基此認定，援引刑事訴訟法第二百九十九條第一項前
    段、刑法第一百八十五條之三、第四十一條第一項前段（原審判決書未記載前段
    ）、罰金罰鍰提高標準條例第二條等規定，經審酌被告之品行、知識程度及犯後
    態度等一切情狀，量處有期徒刑六月，並諭知易科罰金之折算標準。經核其認事
    、用法及量刑，均無違誤，應予維持。被告提起上訴仍執前詞，空言否認犯罪，
    為無理由，應予駁回。
據上論斷，應依刑事訴訟法第三百六十八條，判決如主文。
本案經檢察官曾忠己到庭執行職務
中    華    民    國      九十一      年      三      月      五      日
                              臺灣高等法院刑事第六庭
                                  審判長法  官  陳  春  秋
                                        法  官  高  明  哲
                                        法  官  王  麗  莉
右正本證明與原本無異。
不得上訴。
                                        書記官  蘇  秋  
中    華    民    國      九十一      年      三      月      五      日
附錄：本案論罪科刑法條全文
刑法第一百八十五條之三：
服用毒品、麻醉藥品、酒類或其他相類之物，不能安全駕駛動力交通工具而駕駛者，
處一年以下有期徒刑、拘役或三萬元以下罰金。
